# 请教陈版，子公司上市企业非公开发行股份导致持股比例变化合并报表处理

提问人：cjzhangyong 时间：2016-08-27 15:31:31
A是控股公司， 15 年 12 月 31 日持股B上市公司49.5%股份，具有控制权， 16 年 5 月 18 日B上市公司非公开发行股份，导致A持股降为45.00%，还是具有控制权， 5 月 20 日非公开发行股份上市 1 、在编制 16 年半年报时候，A控股公司需要分段计算享有B公司的净损益，那么为了方便计算可不可以将 16 年 5 月 31 日为持股比例降为45%计算1-5月归属于A公司的净损益 2 、A是控股公司对B还是具有控制权，此次非公开发行，导致持股比例下降，合并报表作为与少数股东权益性交易处理吗

回答人：chenyiwei
1 、可以（但应注意识别在 5 月 18 日至月末期间是否存在重大的偶发性损益项目，需剔除其影响）； 2 、是。